臺灣苗栗地方法院民事裁定　　　　　　　 96年度聲字第445號
聲　請　人　歐聯國際租賃股份有限公司
法定代理人　甲○○
相　對　人　乙○○即被繼承人.
　　　　　　丙○○即被繼承人.
　　　　　　戊○○即被繼承人.
　　　　　　丁○○即被繼承人.
上列當事人間聲請返還提存物事件，本院裁定如下：
    主    文
本院九十五年度存字第二二九號提存事件，聲請人所提存之寶華
商業銀行忠孝分行之無記名式可轉讓定期存單，面額計新臺幣貳
拾萬元（壹拾萬元二張，票號：BA0000000 、BA0000000） ，准
予返還。
聲請程序費用由相對人負擔。
    理    由
一、按應供擔保之原因消滅或訴訟終結後，供擔保人證明已定20
    日以上之期間，催告受擔保利益人行使權利而不行使者，法
    院應依供擔保人之聲請，以裁定命返還其提存物，民事訴訟
    法第104 條第1 項第1 、3 款定有明文。前開規定於其他依
    法令供訴訟上之擔保者準用之，同法第106 條亦有明定。
二、本件聲請意旨略以：聲請人原名稱為寶華國際租賃股份有限
    公司，現已更名為歐聯國際租賃股份有限公司，與本件原債
    務人即賴明德間清償借款事件，聲請人前遵本院95年度裁全
    字第339 號民事裁定，為擔保假扣押執行，為擔保假扣押之
    執行，曾提供寶華商業銀行忠孝分行發行之無記名式可轉讓
    定期存單面額壹拾萬元券2 張（票號：BA0000000 、BA0000
    ），共計新臺幣200,000 元為擔保，並經本院以95年度存字
    第229 號提存事件提存後，聲請本院95年度執全字第197 號
    假扣押強制執行在案。茲因聲請人業已撤銷上開假扣押裁定
    ，且假扣押執行程序亦因賴明德死亡，假扣押裁定無法合法
    送達而經鈞院撤銷。又本件原債務人賴明德於民國95年3 月
    12日死亡，聲請人即以其繼承人為乙○○、丙○○、戊○○
    及丁○○為相對人，聲請本院以96年度聲字第245 號民事裁
    定，定20日以上之期間催告受擔保利益人即相對人行使權利
    而未行使，為此爰依民事訴訟法第104 條第1 項第3 款之規
    定，聲請返還提存物等語。
三、查聲請人主張之事實，業據其提出96年5 月25日經濟部經授
    商字第09601114200 號函、聲請人公司變更登記表、本院95
    年度裁全字第339 號民事裁定、95年度存字第229 號提存書
    、95年6 月4 日苗院燉95執全良字第197 號囑託塗銷查封登
    記書、96年度裁全聲字第16號民事裁定、95年8 月3 日苗院
    燉民字第19469 號函、96年度聲字第245 號民事裁定暨未行
    權利通知等件為證，並經本院依職權調閱上開卷宗及本院95
    年度繼字第101 號、95年度繼字第145 號等卷宗查明屬實，
    且相對人乙○○、丙○○、戊○○及丁○○迄未對聲請人為
    損害賠償之請求，亦經本院依職權查明無訛，是聲請人聲請
    返還提存物，核與首揭法律規定相符，應予准許。
四、依民事訴訟法第95條、第78條，裁定如主文。
中　　華　　民　　國　　96　　年　　12　　月　　31　　日
                  民事庭法　官　曾明玉
以上正本係照原本作成。
如不服本裁定應於送達後10日內向本院提出抗告狀，並繳納抗告
費新臺幣1,000 元。
                        書記官　黃麗靜
中　　華　　民　　國　　96　　年　　12　　月　　31　　日
